<!DOCTYPE html PUBLIC "-//W3C//DTD XHTML 1.0 Transitional//EN" "http://www.w3.org/TR/xhtml1/DTD/xhtml1-transitional.dtd">
<html xmlns="http://www.w3.org/1999/xhtml">
<head>
	<meta http-equiv="Content-Type" content="text/html; charset=iso-8859-1" />
	<title>Ymmärrä suomea</title>
	<style type="text/css" media="all">@import "css/styles.css";</style>
	<script type="text/javascript" src="swfobject.js"></script>
</head>
<body class="font-medium">
	<div id="main-wrapper">
		<div id="topbar"></div>
		<div id="main-menu">
			<table cellspacing="0" cellpadding="0" border="0" class="add-links"><tr>
				<td class="item"><img class="raquo" src="i/raquo.gif" alt="" height="7" width="4" /><a href="/ymmarra/index.php?moduli=sanakirja">Sanakirja</a></td>
				<td class="item"><img class="raquo" src="i/raquo.gif" alt="" height="7" width="4" /><a href="/ymmarra/index.php?moduli=verbit">Verbiluettelo</a></td>
				<td class="item"><img class="raquo" src="i/raquo.gif" alt="" height="7" width="4" /><a href="/ymmarra/index.php?moduli=kielioppi">Kielioppi</a></td>
			</tr></table>
			<table cellspacing="0" cellpadding="0" border="0"><tr>
				<td class="item"><img class="raquo" src="i/raquo.gif" alt="" height="7" width="4" /><a href="/ymmarra/index.php">Etusivu</a></td>
				<td class="item"><img class="raquo" src="i/raquo.gif" alt="" height="7" width="4" /><a href="/ymmarra/index.php?moduli=tekstit">Lukutekstit</a></td>
			</tr></table>
		</div>
		<div id="content">
			<table cellspacing="0" cellpadding="0" border="0" id="content-wrapper"><tr>
				<td>
					<div id="left-menu">
												<div class="header-verb"><span>Verbit</span></div>
						<div class="menu">
								<div class="init"><a href="/ymmarra/index.php?moduli=verbit&kirjain=a">A</a></div>
								<div class="init"><a href="/ymmarra/index.php?moduli=verbit&kirjain=e">E</a></div>
								<div class="init"><a href="/ymmarra/index.php?moduli=verbit&kirjain=h">H</a></div>
								<div class="init"><a href="/ymmarra/index.php?moduli=verbit&kirjain=i">I</a></div>
								<div class="init"><a href="/ymmarra/index.php?moduli=verbit&kirjain=j">J</a></div>
								<div class="init"><a href="/ymmarra/index.php?moduli=verbit&kirjain=k">K</a></div>
								<div class="init"><a href="/ymmarra/index.php?moduli=verbit&kirjain=l">L</a></div>
								<div class="init"><a href="/ymmarra/index.php?moduli=verbit&kirjain=m">M</a></div>
								<div class="init"><a href="/ymmarra/index.php?moduli=verbit&kirjain=n">N</a></div>
								<div class="init"><a href="/ymmarra/index.php?moduli=verbit&kirjain=o">O</a></div>
								<div class="init"><a href="/ymmarra/index.php?moduli=verbit&kirjain=p">P</a></div>
								<div class="init"><a href="/ymmarra/index.php?moduli=verbit&kirjain=r">R</a></div>
								<div class="init"><a href="/ymmarra/index.php?moduli=verbit&kirjain=s">S</a></div>
								<div class="init"><a href="/ymmarra/index.php?moduli=verbit&kirjain=t">T</a></div>
								<div class="init"><a href="/ymmarra/index.php?moduli=verbit&kirjain=u">U</a></div>
								<div class="init"><a href="/ymmarra/index.php?moduli=verbit&kirjain=v">V</a></div>
								<div class="init"><a href="/ymmarra/index.php?moduli=verbit&kirjain=y">Y</a></div>
								<div class="init"><a href="/ymmarra/index.php?moduli=verbit&kirjain=Ä">Ä</a></div>
						</div>					</div>
				</td>
				<td>
					<div id="main-content">
						<div id="path">
							<a href=".">Etusivu</a> &gt; <a href="/ymmarra/index.php?moduli=verbit&kirjain=L">L</a>						</div>
													<h1>LISÄTÄ</h1>
						<table cellspacing="0" cellpadding="0" border="0">
							<tr>
								<td colspan="2" style="padding-bottom:10px;"><strong>Aktiivin indikatiivi</strong></td>
							</tr>
							<tr>
								<td><pre>PREESENS                   
minä     lisään            
sinä     lisäät            
hän      lisää             
me       lisäämme          
te       lisäätte          
he       lisäävät          

PASSIIVI
         lisätään          

IMPERFEKTI                 
         lisäsin           
         lisäsit           
         lisäsi            
         lisäsimme         
         lisäsitte         
         lisäsivät         

PASSIIVI
         lisättiin         

PERFEKTI
olen     lisännyt          
olet     lisännyt          
on       lisännyt          
olemme   lisänneet         
olette   lisänneet         
ovat     lisänneet         

PASSIIVI
on       lisätty           

PLUSKVAMPERFEKTI
olin     lisännyt          
olit     lisännyt          
oli      lisännyt          
olimme   lisänneet         
olitte   lisänneet         
olivat   lisänneet         

PASSIIVI
oli      lisätty           
</pre></td>
								<td>&nbsp;&nbsp;&nbsp;</td>
								<td><pre>  KIELTOMUOTO
  en        lisää
  et        lisää
  ei        lisää
  emme      lisää
  ette      lisää
  eivät     lisää


  ei        lisätä 

   
  en        lisännyt
  et        lisännyt
  ei        lisännyt
  emme      lisänneet
  ette      lisänneet
  eivät     lisänneet


  ei        lisätty


  en    ole lisännyt
  et    ole lisännyt
  ei    ole lisännyt
  emme  ole lisänneet
  ette  ole lisänneet
  eivät ole lisänneet


  ei    ole lisätty


  en    ollut  lisännyt
  et    ollut  lisännyt
  ei    ollut  lisännyt
  emme  olleet lisänneet
  ette  olleet lisänneet
  eivät olleet lisänneet


  ei    ollut  lisätty
</pre></td>
							</tr>
						</table>
						<table cellspacing="0" cellpadding="0" border="0">
							<tr>
								<td colspan="2" style="padding-bottom:10px;"><strong>Aktiivin konditionaali</strong></td>
							</tr>
							<tr>
								<td><pre>PREESENS 
minä     lisäisin          
sinä     lisäisit          
hän      lisäisi           
me       lisäisimme        
te       lisäisitte        
he       lisäisivät        

PASSIIVI
         lisättäisiin      

PERFEKTI
olisin   lisännyt          
olisit   lisännyt          
olisi    lisännyt          
olisimme lisänneet         
olisitte lisänneet         
olisivat lisänneet         

PASSIIVI
olisi    lisätty           
</pre></td>
								<td>&nbsp;&nbsp;&nbsp;</td>
								<td><pre> 
  en          lisäisi
  et          lisäisi
  ei          lisäisi
  emme        lisäisi
  ette        lisäisi
  eivät       lisäisi


  ei          lisättäisi 


  en    olisi  lisännyt
  et    olisi  lisännyt
  ei    olisi  lisännyt
  emme  olisi  lisänneet
  ette  olisi  lisänneet
  eivät olisi  lisänneet


  ei    olisi  lisätty
</pre></td>
							</tr>
						</table>
						<table cellspacing="0" cellpadding="0" border="0">
							<tr>
								<td colspan="2" style="padding-bottom:10px;"><strong>Aktiivin potentiaali</strong></td>
							</tr>
							<tr>
								<td><pre>PREESENS
minä     lisännen          
sinä     lisännet          
hän      lisännee          
me       lisännemme        
te       lisännette        
he       lisännevät        

PASSIIVI
         lisättäneen       

PERFEKTI
lienen   lisännyt          
lienet   lisännyt          
lienee   lisännyt          
lienemme lisänneet         
lienette lisänneet         
lienevät lisänneet         

PASSIIVI
lienee   lisätty           
</pre></td>
								<td>&nbsp;&nbsp;&nbsp;</td>
								<td><pre> 
  en        lisänne
  et        lisänne
  ei        lisänne
  emme      lisänne
  ette      lisänne
  eivät     lisänne


  ei        lisättäne 


  en    liene  lisännyt
  et    liene  lisännyt
  ei    liene  lisännyt
  emme  liene  lisänneet
  ette  liene  lisänneet
  eivät liene  lisänneet


  ei    liene  lisätty
</pre></td>
							</tr>
						</table>
						<table cellspacing="0" cellpadding="0" border="0">
							<tr>
								<td colspan="2" style="padding-bottom:10px;"><strong>Aktiivin imperatiivi</strong></td>
							</tr>
							<tr>
								<td><pre>PREESENS

(sinä)   lisää             
(hän)    lisätköön         
(me)     lisätkäämme       
(te)     lisätkää          
(he)     lisätkööt         

PASSIIVI
         lisättäköön       

PERFEKTI

ole      lisännyt          
olkoon   lisännyt          
olkaamme lisänneet         
olkaa    lisänneet         
olkoot   lisänneet         

PASSIIVI

olkoon   lisätty           
</pre></td>
								<td>&nbsp;&nbsp;&nbsp;</td>
								<td><pre> 

  älä       lisää  
  älköön    lisätkö
  älkäämme  lisätkö
  älkää     lisätkö
  älkööt    lisätkö


  älköön    lisättäkö 



  älä      ole  lisännyt
  älköön   olko lisännyt
  älkäämme olko lisänneet
  älkää    olko lisänneet
  älkööt   olko lisänneet



  älköön   olko lisätty
</pre></td>
							</tr>
						</table>
						<table cellspacing="0" cellpadding="0" border="0">
							<tr>
								<td colspan="2" style="padding-bottom:10px;"><strong>Verbin nominaalimuodot</strong></td>
							</tr>
							<tr>
								<td><pre>I INFINITIIVI              

Lyhyempi muoto:            
         lisätä            

Pitempi muoto:             
         lisätäkseni       
         lisätäksesi
         lisätäkseen
         lisätäksemme
         lisätäksenne
         lisätäkseen

III  INFINITIIVI           

inessiivi    lisäämässä    
elatiivi     lisäämästä    
illatiivi    lisäämään     
adessiivi    lisäämällä
abessiivi    lisäämättä    
instruktiivi lisäämän      
                           
Passiivi
instruktiivi lisättämän    
                           
                           
</pre></td>
								<td>&nbsp;&nbsp;&nbsp;</td>
								<td><pre>  II INFINITIIVI

  inessiivi     lisätessä
  instruktiivi  lisäten

  Passiivi
  inessiivi     lisättäessä






  IV INFINITIIVI

  nominatiivi   lisääminen
  partitiivi    lisäämistä
  

  I PARTISIIPPI 
  aktiivi       lisäävä
  passiivi      lisättävä

  II PARTISIIPPI 
  aktiivi       lisännyt
  passiivi      lisätty
</pre></td>
							</tr>
						</table>

					</div>
				</td>
			</tr></table>		</div>
		<div id="footer"><a href="http://www.oph.fi/"><img src="i/oph_logo_ymmarrasuomea.gif" width="157" height="35" alt="OPH" /></a></div>
	</div>
</body>
</html>
